臺灣臺中地方法院刑事判決　　　　　　 100年度訴字第2594號
公　訴　人　臺灣臺中地方法院檢察署檢察官
被　　　告　蔡根能
選任辯護人　周復興律師
上列被告因違反槍砲彈藥刀械管制條例案件，經檢察官提起公訴
（10 0年度偵字第16814號），本院判決如下：
      主    文
蔡根能犯非法持有手槍罪，處有期徒刑伍年陸月，併科罰金新臺
幣玖萬元，罰金如易服勞役，以新臺幣壹仟元折算壹日。扣案之
以色列IMI廠JERICHO 941FBL型口徑9mm制式半自動手槍壹把（槍
枝管制編號：0000000000號，含彈匣壹個）、非制式子彈參顆、
擦槍工具壹組，均沒收。
      事    實
一、蔡根能前因犯毒品危害防制條例等罪，經法院判裁判定應執
    行刑15年，甫於99年9月17日假釋出獄付保護管束中；詎明
    知具有殺傷力之手槍、子彈係屬槍砲彈藥刀械管制條例所管
    制之物品，非經主管機關許可，不得持有，竟仍基於明知未
    經許可持有手槍及子彈之犯意，於民國100年7月26日晚上8
    時許，在臺中市○○區○○路鹿寮成衣商圈附近，向真實姓
    名年籍不詳綽號「小偉」之成年人，借用具有殺傷力之制式
    以色列IMI廠JERICHO 941FBL型口徑9mm制式半自動手槍1把
    （槍枝管制編號：0000000000號，含彈匣1個）及具殺傷力
    之非制式子彈共5顆，並將上揭槍枝及子彈藏放在臺中市○
    區○○○街14號4樓A室租住處所房間之床縫間。嗣經警持臺
    灣臺中地方法院所核發之搜索票，於同年7月29日下午5時55
    分許，在前述蔡根能租住處所房間之床縫間，扣得上揭具有
    殺傷力之制式9mm半自動手槍1把（含彈匣1個）、非制式子
    彈5顆（送鑑試射2顆，驗餘3顆）及蔡根能所有供非法持有
    槍、彈用之擦槍工具1組等物品。
二、案經臺灣臺中地方法院檢察署檢察官指揮臺中市政府警察局
    偵辦後移送臺灣臺中地方法院檢察署檢察官偵查起訴。
      理    由
壹、程序方面：
  一、按被告以外之人於審判外之陳述，雖不符刑事訴訟法第
      159 條之1至之4等4條之規定，而經當事人於審判程序同
      意作為證據，法院審酌該言詞陳述或書面陳述作成時之情
      況，認為適當者，亦得為證據；當事人、代理人或辯護人
      於法院調查證據時，知有刑事訴訟法第159條第1項不得為
      證據之情形，而未於言詞辯論終結前聲明異議者，視為有
      前項之同意，同法第159條之5定有明文。本案所引用之供
      述證據，其性質屬證人於審判外的陳述，而為傳聞證據，
      且查無符合刑事訴訟法第159條之1至之4等前4條之情形者
      ，原雖無證據能力，然上開供述證據內容，業經本院審理
      時予以提示並告以要旨，且經檢察官及被告表示意見。當
      事人已知上述供述證據乃傳聞證據，惟均對之表示無意見
      ，且未於言詞辯論終結前對該內容異議；依上開規定，已
      擬制同意其有證據能力，本院審酌上開供述證據作成時，
      並無不當取供等情形，認為以之作為本案之證據亦屬適當
      ，而有證據能力。
  二、除法律另有規定外，實施刑事訴訟程序之公務員因違背法
      定程序取得之證據，其有無證據能力之認定，應審酌人權
      保障及公共利益之均衡維護，刑事訴訟法第158之4定有明
      文。惟本案所引用之非供述證據，並無證據證明係實施刑
      事訴訟程序之公務員違背法定程序所取得，自應認均具有
      證據能力。扣案之槍、彈，係員警持本院核發之搜索票，
      依法查扣，核其取得之過程及手段並無違法或不當之情事
      ，且與本案具有關聯性，並經本院審理時依法調查、提示
      ，亦得作為證據。
貳、實體部分
  一、前述犯罪事實，業據被告蔡根能於警詢時、偵查中及本院
      審理時坦承不諱，並有前述手槍1把及子彈5顆扣案可證，
      並有相片、搜索扣押筆錄、扣押物品目錄表、照片、汽車
      駕駛執照影本、臺中市政府警察局槍枝初步檢視報告表等
      附卷足憑。再查前述扣案手槍、子彈經送鑑定後，均經認
      定具殺傷力，復有內政部警政署刑事警察局100年9月16日
      刑鑑字第1000101601號鑑定書附卷可稽。足證被告自白與
      事實相符。被告前述犯行堪足認定。
  二、按非法持有、寄藏、出借槍砲彈藥刀械等違禁物，所侵害
      者為社會法益，如所持有、寄藏或出借客體之種類相同（
      如同為手槍，或同為子彈者），縱令同種類之客體有數個
      （如數支手槍、數顆子彈），仍為單純一罪，不發生想像
      競合犯之問題；若同時持有、寄藏或出借二不相同種類之
      客體（如同時持有手槍及子彈），則為一行為觸犯數罪名
      之想像上競合犯（最高法院82年度台上字第5303號判決意
      旨參照）。又未經許可寄藏槍、彈罪，祗須未經主管機關
      許可，且無正當理由，而將槍、彈寄藏，罪即成立；其持
      有之繼續，為行為之繼續，至持有行為終了時，均論為一
      罪，不得割裂。（97年度台上字第4189號判決意旨參照）
      。經查被告係向他人借用槍、彈而持有之，並非受人委託
      代為保管（即非受寄代藏）之情形，故應僅構成非法持有
      犯行。核被告所為，係犯槍砲彈藥刀械管制條例第7條第4
      項之非法持有手槍罪、同條例第12條第4項之非法持有子
      彈罪。被告自借得前述槍、彈至為警查獲時止，其持有之
      繼續，為行為之繼續，應各僅論以一罪。被告同時持有同
      種類之非制式子彈5顆，應屬單純持有子彈一罪。而被告
      同時非法持有手槍、子彈，則應持有之客體不同，屬一行
      為觸犯數罪名，為想像競合犯，應依刑法第55條規定，從
      一重論以非法持有手槍罪。爰審酌被告非法持有具有殺傷
      力之制式手槍及非制式子彈，對社會治安存有潛在之危險
      ，惟被告並無持扣案槍彈為其他犯行之證據，未曾持以犯
      罪，且坦認犯行，態度良好，兼酌量被告國中畢業、家庭
      經濟狀況勉持（警詢筆錄教育程度欄及家庭經濟狀況欄之
      記載），及被告犯罪動機、手段等一切情狀，量處如主文
      所示之刑，並併科罰金，諭知易服勞役之折算標準。另扣
      案具有殺傷力之制式手槍1支、具有殺傷力非制式子彈3顆
      ，係屬違禁物；擦槍工具壹組則為被告所有供犯罪所用之
      物，應依刑法第38條第1項第1款、第2款規定沒收。至於
      因鑑驗而擊發之扣案原具有殺傷力之非制式子彈2顆，均
      已失其子彈之結構及性能，不具有殺傷力，已非屬違禁物
    ，爰不予宣告沒收。
據上論斷，應依刑事訴訟法第299條第1項前段，槍砲彈藥刀械管
制條例第7條第4項、第12條第4項，刑法第11條前段、第55條、
第42條第3項、第38條第1項第1款、第2款，判決如主文。
本案經檢察官王淑月到庭執行職務。
中    華    民    國  100    年    11    月    15    日
                    刑事第二庭  審判長法  官  鄭永玉
                                      法  官  唐中興
                                      法  官  宋富美
以上正本證明與原本無異。
如不服本判決應於收受送達後10日內向本院提出上訴書狀，並應
敘述具體理由；其未敘述上訴理由者，應於上訴期間屆滿後20日
內向本院補提理由書（均須按他造當事人之人數附繕本）「切勿
逕送上級法院」。
                                      書記官  劉雅玲
中    華    民    國  100    年    11    月    15    日
附錄本案論罪科刑法條：
槍砲彈藥刀械管制條例第7條第4項
未經許可，持有、寄藏或意圖販賣而陳列第 1 項所列槍砲、彈
藥者，處 5 年以上有期徒刑，併科新臺幣 1 千萬元以下罰金。
槍砲彈藥刀械管制條例第12條第4項
未經許可，持有、寄藏或意圖販賣而陳列子彈者，處 5 年以下
有期徒刑，併科新台幣 300 萬元以下罰金。